臺灣高雄地方法院刑事判決　　　　　 100年度審易字第3949號
聲　請　人　臺灣高雄地方法院檢察署檢察官
被　　　告　朱文進
上列被告因違反毒品危害防制條例案件，經檢察官聲請以簡易判
決處刑（100 年度毒偵字第5846號），本院認不應以簡易判決處
刑（100 年度簡字第6506號），改依通常程序審理，判決如下：
    主  文
本件公訴不受理。
    理  由
一、聲請簡易判決處刑意旨略以：被告朱文進前因施用毒品案件
    ，經本院以99年度毒聲字第87號裁定送觀察、勒戒後，認無
    繼續施用毒品之傾向，於民國100年3月4 日釋放出所，並經
    臺灣高雄地方法院檢察署檢察官以99年度毒偵字第6507號為
    不起訴處分確定。詎其仍不知戒絕毒品，於前開觀察、勒戒
    執行完畢釋放後5 年內，基於施用第二級毒品甲基安非他命
    之犯意，於100 年4月5日14時許，在另案被告即其友人江睿
    坤位於高雄市○○區○○街76巷6弄3之2 號住處，施用第二
    級毒品甲基安非他命1次。嗣於100 年4月6日0時許，在屏東
    市○○路23號前，因行跡可疑為警盤查，發覺其為毒品列管
    人口，復經被告同意搜索其駕駛之車牌號碼G3-3148 號自用
    小客車，當場查獲甲基安非他命2包（毛重分別為18.15公克
    、0.95公克）、吸食工具1組、玻璃球管3支、小剪刀1 支、
    挑管1支、夾鏈袋38個、電子磅砰1台扣案，復經警採集其尿
    液送驗結果，呈甲基安非他命、安非他命陽性反應，而查悉
    上情。因認被告涉犯毒品危害防制條例第10條第2 項之施用
    第二級毒品罪嫌等語。
二、按同一案件繫屬於有管轄權之數法院者，由繫屬在先之法院
    審判之；繫屬在後之法院不得為審判，應諭知不受理之判決
    ，並得不經言詞辯論為之，刑事訴訟法第8條、第303條第7
    款、第307 條分別定有明文。次按刑事訴訟乃對於特定人之
    特定事實為確定國家具體的刑罰權而進行之程序，而國家刑
    罰權，本係對於每一被告之每一犯罪事實而存在，故案件之
    構成，包括被告及犯罪事實。案件是否同一，應以被告及犯
    罪事實是否均相同為準，對於同一被告、同一犯罪事實之同
    一案件，國家僅有一個刑罰權，不容重複起訴、裁判，此即
    為刑事訴訟法上之一事不再理原則。
三、經查，被告朱文進曾被訴基於施用第二級毒品犯意，於100
    年4月5日14時許，在另案被告即其友人江睿珅位於高雄市○
    ○區○○街53號住處，施用第二級毒品甲基安非他命1 次。
    嗣被告於100年4月6日1時40分許，駕駛車牌號碼G3-3148 號
    自用小客車搭載另案被告江睿珅，在屏東縣屏東市○○路23
    號前與友人黃德和（所涉犯行，另經臺灣屏東地方法院檢察
    署檢察官為不起訴處分）聊天時，為巡邏員警盤查，當場自
    上開自用小客車駕駛座下，扣得甲基安非他命1 大包（毛重
    18.15公克）、甲基安非他命1小包（毛重0.95公克）等物而
    查獲，經其同意採集尿液送驗後，呈甲基安非他命、安非他
    命陽性反應。因認被告涉有毒品危害防制條例第10條第2 項
    之施用第二級毒品罪嫌，經臺灣屏東地方法院檢察署檢察官
    於100年10月12日以100年度偵字第3928號、毒偵字第2420號
    聲請簡易判決處刑，於100 年11月14日繫屬於臺灣屏東地方
    法院，該院以100年度簡字第2025號受理在案（下稱前案）
    ，有該聲請簡易判決處刑書、臺灣高等法院被告前案紀錄表
    1份在卷可稽。而聲請人於100年10月18日復就本案被告於同
    年4月5日14時許，在另案被告江睿坤位於高雄市○○區○○
    街76巷6弄3之2號住處，施用第二級毒品甲基安非他命1次，
    嗣於100年4月6日0時許，在屏東市○○路23號前，因行跡可
    疑為警盤查，發覺其為毒品列管人口，復經被告同意搜索其
    駕駛之車牌號碼G3-3148 號自用小客車，當場查獲甲基安非
    他命2包（毛重分別係甲基安非他命18.15公克、0.95公克）
    吸食工具1組、玻璃球管3支、小剪刀1支、挑管1支、夾鏈袋
    38個、電子磅砰1 台扣案，經被告同意採集尿液送驗後，呈
    甲基安非他命陽性反應，而認被告涉有毒品危害防制條例第
    10條第2 項之施用第二級毒品罪嫌，再聲請簡易判決處刑，
    嗣於100 年11月25日繫屬本院（下稱後案）。是前後兩案不
    僅被告同一，施用毒品之時間、查獲之時間、地點及扣案毒
    品重量亦均相同，且前後兩案之聲請人均認被告係涉犯毒品
    危害防制條例第10條第2 項之施用第二級毒品罪嫌，而先後
    對被告聲請簡易判決處刑。
四、再查，聲請人於前案及本案中，提出據以證明被告有施用第
    二級毒品甲基安非他命犯行之尿液檢驗報告，均為正修科技
    大學超微量研究科技中心100年4月21日出具之尿液檢驗報告
    ，其中尿液編號（屏警保字第10004018 號）、報告編號（
    R00 0000-000號）檢驗結果及確認濃度亦均相同，是足認被
    告於本案中之被訴事實與前案相同，前案與後案僅施用毒品
    之地點不同，前案認施用地為「高雄市○○區○○街53號」
    後案則認係「高雄市○○區○○街76巷6弄3之2 號」，然上
    開兩地前者為另案被告江睿坤之居所地，後者為其住所地，
    前後兩案為不同之認定應係因被告於警詢時稱「我有施用毒
    品，約100年4月5日中午2時許，在江睿坤家的房間施用甲基
    安非他命毒品」等語，然被告並未明確陳稱係江睿坤之住所
    地或居所地，是以前後兩案之聲請人為不同施用地之認定，
    然仍無解於本案與前案乃屬事實上同一之案件。而本案係臺
    灣屏東地方法院繫屬在先，本院繫屬在後，揆諸前開說明，
    本案自應由繫屬在先之臺灣屏東地方法院審判，本院對於本
    案不得為審判，爰不經言詞辯論，逕為諭知不受理之判決。
據上論斷，應依刑事訴訟法第452條、第303條第7款、第307條，
判決如主文。
中    華    民    國   100    年    12    月    7     日
                    刑事第三庭  審判長法  官  李東柏
                                      法  官  陳奕帆
                                      法  官  饒佩妮
以上正本證明與原本無異。
如不服本判決應於收受送達後10日內向本院提出上訴書狀，並應
敘述具體理由；如未敘述上訴理由者，應於上訴期間屆滿後20日
內向本院補提理由書（均須按他造當事人之人數附繕本）「切勿
逕送上級法院」。
中    華    民    國   100    年    12    月    7     日
                                      書記官  胡淑芳